臺灣雲林地方法院刑事判決　　　　　　　100年度易字第758號
公　訴　人　臺灣雲林地方法院檢察署檢察官
被　　　告　李坤旺
上列被告因竊盜案件，經檢察官提起公訴（100 年度偵字第4877
號、第5680號），被告於本院準備程序進行中，就被訴事實為有
罪之陳述，經本院告知簡式審判程序意旨，並聽取公訴人及被告
之意見後，本院合議庭裁定由受命法官獨任依簡式審判程序審理
，並判決如下：
    主      文
李坤旺犯踰越牆垣侵入住宅竊盜罪，累犯，處有期徒刑柒月。又
犯踰越安全設備侵入住宅竊盜罪，累犯，處有期徒刑柒月。應執
行有期徒刑壹年。
    事實及理由
一、犯罪事實
  (一)李坤旺前因竊盜案件，經本院以92年度訴字第44號判處有期
    徒刑1 年6 月確定（下稱第一案）。又因施用毒品案件，經
    本院以92年度訴字第395 號判處有期徒刑1年、6月，應執行
    有期徒刑1 年4 月確定（下稱第二案）。復因脫逃案件，經
    本院以92年度虎簡字第407 號判處有期徒刑3 月確定（下稱
    第三案）。另因施用毒品案件，經本院以92年度訴字第689
    號判處有期徒刑1 年2 月確定（下稱第四案）。第一、二、
    三案經本院以93年度聲字第163 號刑事裁定合併應執行有期
    徒刑3 年確定，再與第四案接續執行，於民國96年4 月19日
    縮短刑期假釋出監，交付保護管束，於97年2 月15日保護管
    束期滿未經撤銷，視為已執行完畢。
  (二)李坤旺基於意圖為自己不法所有之竊盜犯意，於100 年9 月
    7 日下午5 時許，先無故侵入雲林縣口湖鄉○○村○○路80
    號吳林美佳（起訴書誤繕為吳林佳美，逕予更正，下同）住
    處之庭院內（所涉無故侵入他人附連圍繞住宅之土地部分，
    未據告訴），經吳林美佳發現後，趁吳林美佳不注意之際，
    再踰越分隔之矮牆至隔壁門牌號碼為同路82號張淑娥之住宅
    庭院後，徒手打開疏未上鎖之大門侵入其內，並在2 樓張淑
    娥之房間內搜刮財物時，適為張淑娥之孫女鄭○芳發現，即
    將手中張淑娥原置於皮包內之鑰匙1 串據為己有，隨即逃逸
    。
  (三)李坤旺復基於意圖為自己不法所有之竊盜犯意，於100 年10
    月14日晚上10時15分，前往雲林縣水林鄉○○村○○路83-6
    號吳金所營之「泰發食品有限公司」辦公室兼住處，徒手
    打開疏未上鎖之窗戶後，踰越安全設備侵入其內，在客廳辦
    公桌之抽屜內竊得新臺幣（下同）85元（5 元硬幣1 個、10
    元硬幣3 個、50元硬幣1 個），得手後據為己有，旋遭吳金
    發覺而逃離。嗣經警據報通知李坤旺說明，並循線在張淑
    娥隔壁鄰居住處門口前之花盆旁，查獲李坤旺丟棄之上揭盜
    贓鑰匙1 串，始悉上情。
二、認定犯罪事實所憑之證據及理由：
  (一)本案被告李坤旺所犯之罪，係死刑、無期徒刑、最輕本刑為
    3 年以上有期徒刑以外之罪，其於準備程序就前揭被訴事實
    為有罪之陳述，經受命法官告知簡式審判程序之旨，並聽取
    其與公訴人之意見後，本院合議庭裁定，依刑事訴訟法第27
    3 條之1 規定，由受命法官獨任進行簡式審判程序，是本案
    之證據調查，依刑事訴訟法第273 條之2 規定，不受同法第
    159 條第1 項、第161 條之2 、第161 條之3 、第163 條之
    1 及第164 條至第170 條規定之限制，合先敘明。
  (二)上開犯罪事實，業據被告李坤旺於本院審判程序中坦承不諱
    ，另有其於警詢、偵訊之自白筆錄在卷可明（見雲警港偵字
    第1000011067號警卷第1-4 頁，雲警港偵字第1000012700號
    警卷第1-3 頁，100 年度偵字第4877號偵卷第19-20 頁，10
    0 年度偵字第5680號偵卷第19-20 頁），核與被害人張淑娥
    、證人吳林美佳、告訴人吳金分別於警詢中之證述大致相
    符（見雲警港偵字第1000011067號警卷第5-12頁、雲警港偵
    字第1000012700號警卷第4-6 頁），並有吳林美佳、吳金
    指認被告李坤旺之指認犯罪嫌疑人紀錄表、贓物認領保管單
    1 張、現場照片11張、6 張在卷可稽（見雲警港偵字第1000
    011067號警卷第13-20 頁、雲警港偵字第1000012700號警卷
    第7-10頁）。綜上足認被告之自白與事實相符，堪可採信，
    本案事證明確，被告犯行洵堪認定，應依法論科。
三、論罪科刑之理由：
  (一)按刑法第321 條第1 項第2 款所謂「毀」係指毀壞，稱「越
    」則指踰越或超越。又按刑法第321 條第1 項第2 款規定將
    「門扇」、「牆垣」、「其他安全設備」並列，則所謂「門
    扇」專指門戶而言，應指分隔住宅或建築物內外之間之出入
    口大門而言；而所謂「其他安全設備」，指門扇牆垣以外，
    依通常觀念足認防盜之一切設備而言（最高法院55年臺上字
    第547 號判例，73年度臺上字第3398號及78年度臺上字第44
    18號判決意旨可考）。一般住宅之對外窗戶，均具有防閑及
    隔絕內外之功能，應屬防盜設備無疑，本件犯罪事實(三)被告
    所踰越之窗戶，係該住宅對外之窗戶，此有失竊現場照片可
    資參照（見雲警港偵字第1000012700號警卷第7-8 頁），堪
    認為具有防盜功用之安全設備。另被告係開啟窗戶進入行竊
    ，並無破壞之情事，有上開現場照片及告訴人吳金之指訴
    可資為憑（見雲警港偵字第1000012700號警卷第5 、7-10頁
    ）。
  (二)是核被告李坤旺就犯罪事實(二)部分所為，係犯刑法第321 條
    第1 項第2 款、第1 款之踰越牆垣侵入住宅竊盜罪。就犯罪
    事實(三)部分所為，係犯刑法第321 條第1 項第2 款、第1 款
    之踰越安全設備侵入住宅竊盜罪。
  (三)又被告李坤旺所犯前開2 罪，犯意各別，罪名互殊，應予分
    論併罰。
  (四)被告李坤旺前有如前揭犯罪事實欄所載論罪科刑及執行完畢
    之紀錄，有臺灣高等法院被告前案紀錄表在卷可稽，其前受
    有期徒刑執行完畢後，於5 年以內故意再犯本案有期徒刑以
    上之罪，均為累犯，均應依刑法第47條第1 項規定，加重其
    刑。
  (五)本院審酌被告李坤旺趁證人吳林美佳不注意之際，踰越牆垣
    侵入被害人張淑娥之住宅，及趁告訴人吳金夜間入睡之際
    ，踰越窗戶之安全設備侵入吳金之住處，影響他人居住安
    寧，幸張淑娥之孫女鄭○芳、吳金及時發現，出來查看，
    否則其損害必將更為嚴重，及被告正值青壯，身體健全，擔
    任臨時工，每月收入約2 萬多元，竟不思憑藉己力，循正當
    途徑獲取財富，憑藉施用毒品，即任意入屋行竊，及其前亦
    曾有多次竊盜前科紀錄，有臺灣高等法院被告前案紀錄表在
    卷可考，其再犯本案，可認被告未知悔改，欠缺尊重他人財
    產權之觀念，惟念及其犯後坦承犯行，態度尚屬良好，自承
    所為竊盜犯行不敢讓小孩知道，對於告訴人表示原諒，則當
    庭向告訴人表達感謝，認其尚知是非廉恥；被害人張淑娥並
    表示願意原諒被告，不向被告求償（見雲警港偵字第100001
    1067號警卷第8 頁，本院卷第23頁），告訴人吳金則當庭
    表示與被告祖父為舊識，願意原諒被告，不向被告求償，但
    認為應予被告一個警告，並參酌被告所竊物品之價值，及鑰
    匙已發還予被害人張淑娥，再兼衡其犯罪手段尚屬平和，國
    中畢業之智識程度、家庭經濟狀況，已離婚，有父母、2 名
    就讀國中之子女賴其撫養等一切情狀，爰分別量處如主文所
    示之刑，及定其應執行之刑。
四、應適用之法律：
  (一)刑事訴訟法第273 條之1 第1 項、第299 條第1 項前段。
  (二)刑法第321 條第1 項第2 款、第1 款、第47條第1 項、第51
    條第5 款。
  (三)刑法施行法第1 條之1 第1 項、第2 項前段。
本案經檢察官吳淑娟到庭執行職務。
中    華    民    國  100     年    12    月    30    日
                  刑事第一庭  法  官  謝 宜 雯
以上正本證明與原本無異。
如不服本判決應於收受判決後10日內向本院提出上訴書狀，並應
敘述具體理由；其未敘述上訴理由者，應於上訴期間屆滿後20日
內向本院補提理由書（均須按他造當事人之人數附繕本）。「切
勿逕送上級法院」。
                              書記官  林 美 鳳
中    華    民    國  100     年    12    月    30    日
附錄本判決論罪科刑法條全文：
中華民國刑法第321條
犯竊盜罪而有下列情形之一者，處 6 月以上、5 年以下有期徒
刑，得併科新臺幣10 萬元以下罰金：
一、侵入住宅或有人居住之建築物、船艦或隱匿其內而犯之者。
二、毀越門扇、牆垣或其他安全設備而犯之者。
三、攜帶兇器而犯之者。
四、結夥三人以上而犯之者。
五、乘火災、水災或其他災害之際而犯之者。
六、在車站、埠頭、航空站或其他供水、陸、空公眾運輸之舟、
    車、航空機內而犯之者。
前項之未遂犯罰之。